臺灣高雄地方法院刑事判決　　　　　　　　　　　　九十一年度易字第一五三六號
　　公　訴　人　臺灣高雄地方法院檢察署檢察官
　　被　　　告　乙○○
右列被告因竊盜案件，經檢察官聲請簡易判決（九十一年度偵字第一九○○號），本
院高雄簡易庭（九十一年雄簡字第五九三號）認不宜以簡易判決處刑，改依通常程序
審理，本院判決如左︰
    主    文
乙○○竊盜，處拘役伍拾日，如易科罰金，以參佰元折算壹日。
    事    實
一、乙○○前有多次竊盜、贓物前科（惟不構成累犯），竟不知悛悔，謹慎言行，於
    九十一年一月十二日十五時三十分許，騎乘車號ＰΖＬ—三四五號重型機車，行
    經甲○○○○區○○里○○○路三九三號之「東成金香鋪」前，見「東成金香鋪
    」前之騎樓放置一袋重約三十台斤之檀香木，乙○○見四周無人，竟基於意圖為
    自己不法所有之犯意，立即下車上前竊得該袋檀香木後，將檀香木置於機車踏板
    處，並發動機車逃逸，適黃美方在店內見狀立即追出，並拉住乙○○所騎乘機車
    之手把處，乙○○一時心急加速騎乘竟撞及路邊牆壁而失控摔倒，惟仍逃逸，經
    黃美方報警，由警員依據機車號碼循線查出。
二、案經甲○○政府警察局鹽埕分局報請台灣高雄地方法院檢察署檢察官聲請簡易判
    決處刑。
    理    由
一、訊據被告乙○○固坦承於前開時、地，騎乘上揭車號行經「東成金香舖」前持有
    一袋「檀香木」等情不諱，惟矢口否認有何竊盜犯行，辯稱︰當時伊騎乘機車經
    過一騎樓旁，看到一袋檀香木，放在水溝旁，以為是別人丟棄不要的，伊想將檀
    香木給廟裡使用才撿取，伊並沒有竊盜之意。
二、惟查︰
（一）右揭事實，業據被害人丙○○於警詢及本院調查中所指述︰伊家開設「東成金
      香鋪」，伊將一袋約三十台斤之檀香木放置在門口處，於九十一年一月十二日
      十五時許，被告騎乘機車到伊店門口後下車拿了該袋檀香木就跑，並將檀香木
      放在機車上，伊發覺後與小姑二人立即追出，並拉住被告所騎乘之機車，且將
      該包檀香木拿回，被告當時有加油，伊放開手，被告就衝出撞到牆壁，被告隨
      機車跌倒，也不管機車就逃走，且伊將檀香木放置在門口，還算是在店裡，旁
    邊還陳列其他貨物，被告不至於誤認等情甚詳，復有證人即前開車號機車登記
      名義人鄭進峰證述︰車號ＰＬＩ—四三五號重型機車雖是伊名義，但是被告購
      買，因被告身分證遺失而向伊借身分證購買機車等語明確，此外，並有車籍作
      業系統—查詢認可資料一紙在卷可按。
（二）且被告並自承︰當時店裡有二個人衝出來，抓住伊之機車把手，因轉到加油處
      致伊機車衝出去，才撞到路旁圍牆，撞到之後伊之腳有受傷，但伊就離開等語
      ，是被告既認為檀香木為他人所丟棄之物品，在為被害人追呼時，何不停下車
      進行說明或詢問，確定該袋檀香木是否為他人欲拋棄之物，仍得進行解釋與說
      明，以避免產生誤會，被告不僅進行解釋，竟將己有機車棄置現場而逃逸，種
      種作為顯與常情相違，前開所辯顯係卸責之詞，不足採信。
（三）綜前說明，本件事證明確，被告犯行洵堪認定。
三、核被告乙○○所為，係犯刑法第三百二十條第一項之竊盜罪。爰審酌被告前有多
    次竊盜、贓物等前科，素行不良，有台灣高等法院被告全國前案紀錄表一份在卷
    可按，竟不知正當做人，仍因貪圖己利，仍任意竊取他人財物，顯見被告毫無悔
    意，不知警惕，所竊取財物之價值，及其犯行對被害人之影響，雖犯後否認犯行
    ，惟在庭態度尚認良好等一切情狀，量處如主文所示之刑，並諭知易科罰金之折
    算標準。
據上論斷，應依刑事訴訟法第五百四十二條、二百九十九條第一項前段，刑法第三百
二十條第一項，第四十一條第一項，罰金罰鍰提高標準條例第一條前段、第二條，判
決如主文。
中      華      民      國    九十一    年      九      月    二十    日
                        臺灣高雄地方法院刑事第四庭
                            法    官  程克琳
右正本證明與原本無異。
如不服本判決，應於判決送達後十日內，向本院提出上訴狀。
                             書記官    梁瑜玲
中    華    民    國      九十一      年      九      月      二十      日
【附錄本案論罪科刑法條】
刑法第三百二十條第一項︰
意圖為自己或第三人不法之所有，而竊取他人之動產者，為竊盜罪，處五年以下有期
徒刑、拘役或五百元以下罰金。
意圖為自己或第三人不法之利益，而竊佔他人之不動產者，依前項之規定處斷。
前二項之未遂犯罰之。
